【裁判字號】    98,交聲,1951
【裁判日期】    980630
【裁判案由】    違反道路交通管理處罰條例聲明異議
【裁判全文】
臺灣臺北地方法院交通事件裁定        98年度交聲字第1951號
原處分機關  臺北市交通事件裁決所
異  議  人
即受處分人  甲○○
上列異議人即受處分人因違反道路交通管理處罰條例案件，對於
臺北市交通事件裁決所中華民國98年5月19日所為之處分（原處
分案號：北市裁罰字第裁22-AB0000000號），聲明異議，本院裁
定如下：
    主      文
異議駁回。
    理      由
一、按駕駛人駕駛汽車，應遵守道路交通標誌、標線、號誌之指
    示；汽車行駛至交岔路口，應遵守燈光號誌或交通警察之指
    示，道路交通安全規則第90條、第102條第1項第1款分別定
    有明文。而道路交通標誌標線號誌設置規則第206條第5款第
    1目規定「圓形紅燈」之行車管制號誌，其代表之意義係禁
    止車輛通行，不得超越停止線或進入路口。次按汽車駕駛人
    ，行經有燈光號誌管制之交岔路口闖紅燈者，處新臺幣（下
    同）1,800元以上5,400元以下罰鍰，並記違規點數3點，道
    路交通管理處罰條例第53條第1項、第63條第1項第3款亦規
    定甚明。是汽車駕駛人如有駕駛汽車行經有燈光號誌管制之
    交岔路口闖紅燈之違規行為經警舉發，經交通裁決主管機關
    調查後仍認定前揭違規行為屬實者，依道路交通管理處罰條
    例第53條第1項、第63條第1項第3款、違反道路交通管理事
    件統一裁罰基準及處理細則（下稱處理細則）第44條第1項
    及違反道路交通管理事件統一裁罰基準表（下稱基準表）之
    規定，應對該汽車駕駛人處以2,700元之罰鍰，並記違規點
    數3點。
二、本件異議人即受處分人甲○○於民國98年2月12日21時9分，
    駕駛其所有車牌號碼T3─8809號自用小客車行經臺北市松山
    區○○○路與興安街口（南往北）時，經設置於該路口之闖
    紅燈自動照相儀器拍照採證，並經臺北市政府警察局松山分
    局交通分隊員警以受處分人有闖紅燈之違規行為為由，依違
    反道路交通管理處罰條例第53條第1項之規定逕行舉發，嗣
    經原處分機關調查結果，仍認受處分人確有「駕車行經有燈
    光號誌管制之交岔路口闖紅燈」之違規行為，乃依道路交通
    管理處罰條例第53條第1項、第63條第1項第3款、處理細則
    第44條第1項暨基準表之規定，於98年5月19日以北市裁罰字
    第裁22-AB0000000號裁決書裁罰受處分人2,700元，並記違
    規點數3點在案。
三、受處分人異議意旨略以：伊當日行經復興北路與興安街口，
    見紅燈就停下車來，但因車子停的較向右，復興北路車流甚
    急，故心慌而於紅燈已亮的情形下，稍稍移動一下，但並未
    離開興安街口，伊無闖紅燈之意圖，亦無企圖強行通過，故
    不服原裁決，為此聲明異議，請求撤銷原處分等語。
四、經查，受處分人對其於前揭時間，駕駛上開車輛沿臺北市○
    ○○路第一車道（南往北）行駛至興安街口之設有燈光號誌
    管制之交岔路口之事實，並不爭執，並有舉發照片2張在卷
    可稽。依該路口闖紅燈自動拍攝儀器所攝得之照片以觀，受
    處分人駕車行經該交岔路口時，其行車方向所屬之燈光號誌
    係屬紅燈，車輛均應停車而不得通行前進，惟受處分人駕駛
    之車輛仍於紅燈亮起後1.8秒時，因超越停止線輾壓感應線
    圈而被拍攝第1張照片，並於紅燈亮起後1.9秒時以時速5公
    里之速度前進，而遭儀器拍攝第2張照片，此觀舉發照片上
    顯示「R18」、「R19」、「V＝05」等數字自明，受處分人
    所駕車輛既於有燈光號誌管制之交岔路口紅燈亮起時未停於
    禁制標線之停止線後方，猶繼續向前行駛跨越停止線，自屬
    闖紅燈之行為無訛。而屬行車管制號誌之「圓形紅燈」，其
    代表之意義係禁止車輛通行，不得超越停止線或進入路口，
    此經道路交通標誌標線號誌設置規則第206條第5款第1目規
    定甚明，受處分人行經該交岔路口既遇紅燈，自應在停止線
    前停車，不得任意超越停止線或進入路口；依採證照片以觀
    ，受處分人之車輛尚在第一車道（最內側車道）內，而無受
    處分人所述車子停止位置過於靠右有阻擋復興北路其他車道
    車流之情形，惟受處分人仍超越停止線且往前行駛，縱未闖
    越路口，仍屬所謂「闖紅燈」之行為甚明。受處分人辯稱車
    子停止位置較右，唯恐阻擋車流故稍稍移動一下，並未離開
    興安街口，亦無闖紅燈或強行通過之意云云，揆諸前揭說明
    ，仍不能解免其違規責任。本件受處分人違規行為明確，應
    依法裁罰。
五、綜上所述，受處分人確有汽車駕駛人行經有燈光號誌管制之
    交岔路口闖紅燈之違規行為，從而原處分機關依道路交通管
    理處罰條例第53條第1項、處理細則第44條第1項暨基準表之
    規定，裁處受處分人罰鍰2,700元，並依同條例第63條第1項
    第3款之規定記違規點數3點，核無違誤。受處分人之異議為
    無理由，自應裁定將其異議駁回。
據上論斷，應依道路交通案件處理辦法第19條，裁定如主文。
中    華    民    國    98    年    6     月    30    日
                  交通法庭法  官  林庚棟
以上正本證明與原本無異。
如不服本裁定，應於送達後5日內向本院提出抗告狀。
                          書記官  殷玉芬
中    華    民    國    98    年    7     月    2     日


司法院資訊處製作；財團法人民間司法改革基金會備份。
